【裁判字號】    99,聲再,19
【裁判日期】    991228
【裁判案由】    聲請再審
【裁判全文】
臺灣臺北地方法院刑事裁定              99年度聲再字第19號
聲  請  人  湯祚
上列聲請人因違反毒品危害防制條例案件，對於本院於民國98年
9 月30日所為之98年度訴字第1529號確定判決，聲請再審，本院
裁定如下：
    主  文
再審之聲請駁回。
    理  由
一、本件聲請意旨略以：聲請人湯祚於民國98年7 月1 日之施用
    第一級毒品犯行，經本院以98年度訴字第1529號刑事判決（
    下稱原確定判決））判處有期徒刑8 月確定。然聲請人是在
    前案觀察勒戒執行完畢後5 年後，才犯上開施用第一級毒品
    犯行，依毒品危害防制條例第20條、第23條之規定，聲請人
    不應被判刑，此有聲請人於98年4 月15日下午某時許，施用
    第二級毒品，經臺灣士林地方法院以99年度審易字第808 號
    案件判決公訴不受理可證，故依法聲請再審云云。
二、按有罪之判決確定後，有下列情形之一者，為受判決人之利
    益，得聲請再審：（一）原判決所憑之證物已證明其為偽造
    或變造者。（二）原判決所憑之證言、鑑定或通譯已證明其
    為虛偽者。（三）受有罪判決之人，已證明其係被誣告者。
    （四）原判決所憑之通常法院或特別法院之裁判已經確定裁
    判變更者。（五）參與原判決或前審判決或判決前所行調查
    之法官，或參與偵查或起訴之檢察官，因該案件犯職務上之
    罪已經證明者，或因該案件違法失職已受懲戒處分，足以影
    響原判決者。（六）、因發現確實之新證據，足認受有罪判
    決之人應受無罪、免訴、免刑或輕於原判決所認罪名之判決
    者。前項第一款至第三款及第五款情形之證明，以經判決確
    定，或其刑事訴訟不能開始或續行非因證據不足者為限，得
    聲請再審，刑事訴訟法第420 條定有明文。次按刑事訴訟法
    之再審及非常上訴制度，雖均為救濟已確定之刑事判決而設
    ，惟再審係為原確定判決認定事實錯誤而設之救濟程序，非
    常上訴程序則在糾正依原確定判決確認之事實為基礎，所生
    之適用法則違誤，二者迥不相侔。又按有罪之判決確定後，
    為受判決人之利益而聲請再審，必其聲請再審之理由合於刑
    事訴訟法第420 條第1 項或第421 條有足生影響於判決之重
    要證據漏未審酌者，始准許之。倘發見原確定判決之審判有
    違背法令之情事，檢察官應具意見書將卷宗及證物送交最高
    法院檢察署檢察總長，聲請提起非常上訴，再由最高法院檢
    察署檢察總長以非常上訴書敘述理由向最高法院提起非常上
    訴以資救濟，此參同法第441 條至第443 條之規定即明。
三、經查，聲請人對其確有施用第一級毒品之犯行並無爭執，僅
    以其該次施用毒品犯行並非毒品危害防制條例所稱之「五年
    內再犯」，應適用「初犯」之規定施以觀察、勒戒，因認有
    再審事由云云，有聲請狀可查，堪認聲請人所主張之事由顯
    與前述法定再審事由不同，聲請人據以聲請再審，與法不合
    。至原確定判決是否有將不受理判決誤為科刑判決，核係原
    確定判決適用法令有無違誤，得否提起非常上訴，非屬得依
    法聲請再審事由。綜上所述，聲請人之聲請為無理由，應予
    駁回。
據上論斷，依刑事訴訟法第434 條第1 項，裁定如主文。
中    華    民    國    99    年    12    月    28    日
                  刑事第七庭審判長法  官  林庚棟
                                  法  官  林欣苑
                                  法  官  林勇如
上正本證明與原本無異。
如不服本裁定，應於裁定送達後5 日內向本院提出抗告狀。
                                  書記官  葉潔如
中    華    民    國    99    年    12    月    28    日

司法院資訊處製作；財團法人民間司法改革基金會備份。
